臺灣嘉義地方法院刑事判決　　　　　　　 95年度易字第520號
公　訴　人　臺灣嘉義地方法院檢察署檢察官
被　　　告　戊○○
選任辯護人　顏伯奇律師
被　　　告　SANTONI 印.
　　　　　　　　　　男　21歲.
　　　　　　　　　　印尼國
　　　　　　甲○○○○○○○○.
　　　　　　　　　　男　26歲.
　　　　　　　　　　印尼國
上列被告等因詐欺等案件，經檢察官提起公訴（九十五年度偵字
第四三六六號、九十五年度偵字第四七八七號、九十五年度偵字
第六○○六號）後，聲請改依協商程序而為判決，本院判決如下
：
    主      文
戊○○、SANTONI、甲○○○○○○○○○○共同以詐術得財產上不法之利益
，各處有期徒刑陸月，如易科罰金，均以（銀元）參佰元折算壹
日。SANTONI、甲○○○○○○○○○○均緩刑貳年。
扣案之抽油幫浦馬達參台及塑膠油管肆條均沒收。
    事實及理由
一、犯罪事實：
    丙○○（另為簡易判決）於民國九十四年十二月十二日向不
    知情之蔡炳勳承租坐落嘉義縣布袋鎮○○里○○路「奧林匹
    克航運公司」廠房後，在該廠房內部安裝二只具有開關、閥
    門之儲油槽，以金屬輸油管連接該儲油槽通至外部位於嘉義
    縣布袋港碼頭接油口，並以木製棧板掩飾該儲油槽，以供輸
    油、儲油之用。丁○○（另為簡易判決）為晉鋒號漁船之實
    際管領人（登記船主為洪麗君），其先在晉鋒號漁船船艙內
    加裝抽油幫浦馬達三台及塑膠油管四條後，再僱用乙○○（
    另為簡易判決）為船長、戊○○、SANTONI、甲○○○○○○○○○○為
    船員，共同在晉鋒號漁船上工作。丙○○、丁○○、乙○○
    、戊○○、SANTONI、甲○○○○○○○○○○均明知政府核配之漁船油
    不得轉售，因丙○○自己無漁船，不能申購政府核配之漁船
    油，遂於九十五年六月間某日，與丁○○商議，欲購買丁○○所實際管領之晉鋒號漁船核配之漁船油，言明事成後，再
    以每桶（約二百公升）加付新臺幣（下同）一百元之價格向
    丁○○購買核配之漁船油，並給付一萬元報酬與晉鋒號漁船
    船長及船員，丁○○於徵得乙○○、戊○○、SANTONI、甲○○○○○○○○○○同意後，其等即共同基於意圖為自己不法之利益之
    犯意聯絡，由丙○○先於九十五年六月十六日將購油款項交
    與丁○○，乙○○、戊○○、SANTONI、甲○○○○○○○○○○則於同
    年六月十七日上午六時許，共同將晉鋒號漁船駛至屏東縣東
    港鎮滿豐漁船加油站股份有限公司（下稱滿豐漁船加油站）
    ，與丁○○會合，再持晉鋒號漁船之進出港檢查表及配油手
    冊，向該加油站申購甲種漁船油，使不知情之加油站人員陷
    於錯誤，而核配甲種漁船油二萬四千七百公升，丁○○則以
    丙○○預先交付之購油款項支付，按政府核配甲種漁船油每
    公秉補助一千六百六十二元計算，共詐得四萬一千零五十一
    元之不法利益。嗣由乙○○、戊○○、SANTONI、甲○○○○○○○○○○共同駕駛晉鋒號漁船至嘉義縣布袋港，於同年六月十八
    日凌晨二時許，抵達布袋港後，即將漁船上油管接上丙○○
    所設置在碼頭油管接頭，再以漁船上之抽油幫浦馬達將漁船
    船艙內之甲種漁船油，透過原已埋設之輸油管線輸至丙○○
    所設置在「奧林匹克航運公司」廠房內之儲油槽，正在輸油
    之際，即為行政院海岸巡防署海洋巡防總局第十三海巡隊隊
    員發現，登船檢查後，始悉上情，並在晉鋒號漁船上扣得丁○○所有之上述抽油幫浦馬達三台、塑膠油管四條。
二、證據：
    本件證據除引用檢察官起訴書之記載外（如附件），並補充
    「被告戊○○、SANTONI、甲○○○○○○○○○○於本院之自白及同案
    被告丙○○、丁○○、乙○○於本院之證述、行政院海岸巡
    防署海洋巡防總局第十三海巡隊九十五年十二月十三日洋局
    十三偵字第○九五○一三三二二四號函附現場圖及照片、滿
    豐漁船加油站九十六年一月十五日滿字第○九六○一一五號
    函、行政院農業委員會九十六年一月十九日農授漁字第○九
    六○一○三○七○號函」。
三、本件經檢察官與被告於審判外達成協商之合意且被告已認罪
    ，其合意內容為：
    被告戊○○願受科刑範圍為有期徒刑六月，如易科罰金，以
    銀元三百元折算一日之宣告；被告SANTONI、甲○○○○○○○○○○
    願受科刑範圍為有期徒刑六月，如易科罰金，均以銀元三百
    元折算一日，被告SANTONI、甲○○○○○○○○○○均緩刑二年之宣告
    。經查，上開協商合意並無刑事訴訟法第四百五十五條之四
    第一項所列情形之一，檢察官聲請改依協商程序而為判決，
    本院爰不經言詞辯論，於協商合意範圍內為協商判決，合予
    敘明。
四、應適用之法條：
    刑事訴訟法第四百五十五條之四第二項、第四百五十五條之
    八，刑法第二條第一項前段、第二十八條、第三百三十九條
    第二項、第三十三條第五款（修正前）、第四十一條第一項
    前段（修正前）、第七十四條第一項第一款、第三十八條第
    一項第二款，刑法施行法第一條之一第一項、第二項前段，
    罰金罰鍰提高標準條例第二條（修正前）。
五、本判決除有刑事訴訟法第四百五十五條之四第一項第一款、
    第二款、第四款、第六款、第七款所定情形之一，或違反同
    條第二項規定者外，不得上訴。
六、如不服本件判決，得自收受判決送達之日起十日內，向本院
    提出上訴書狀，上訴於第二審法院。
中　　華　　民　　國　九十六　年　 四 　月　  三十  　日
                  刑事第三庭    法　官　鄭雅文
以上正本證明與原本無異。
如不服本判決，應於判決送達後十日內，向本院提出上訴狀。
中　　華　　民　　國　九十六　年　 四 　月　  三十  　日
                        　      書記官　鄭翔元
附錄論罪科刑法條：
刑法第三百三十九條
意圖為自己或第三人不法之所有，以詐術使人將本人或第三人之
物交付者，處五年以下有期徒刑、拘役或科或併科一千元以下罰
金。
以前項方法得財產上不法之利益或使第三人得之者，亦同。
前二項之未遂犯罰之。
